臺灣新北地方法院板橋簡易庭民事裁定
　　　　　　　　　　　　　　　　　 110年度板簡字第2134號

原　　　告　曾淑玲　
列原告與被告江顯泰等間請求返還租賃土地等事件，本院裁定如
下：
    主  文
原告應於本裁定送達後七日內，提出足以認定新北市○○區○○
路○段○巷○號右邊空地於民國一一○年四月十五日時之交易價
額相關資料，並陳報上開土地之第一類登記謄本及請求返還之土
地面積，以查報本件訴訟標的價額，並依民事訴訟法第七十七條
之十三所定費率補繳裁判費，逾期未補正，即駁回原告之訴。
    理  由
一、按因財產權而起訴，應繳納裁判費，此為法定必備之程式，
    民事訴訟法第77條之13定有明文。次按訴訟標的之價額，由
    法院核定；核定訴訟標的之價額，以起訴時之交易價額為準
    ，無交易價額者，以原告就訴訟標的所有之利益為準；法院
    因核定訴訟標的之價額，得依職權調查證據；以一訴主張數
    項標的者，其價額合併計算之；以一訴附帶請求其孳息、損
    害賠償、違約金或費用者，不併算其價額，民事訴訟法第77
    條之1第1項至第3項、第77條之2第1項本文、第2項分別定有
    明文。復按房屋及土地為各別之不動產，各得單獨為交易標
    的，故土地所有權人對無權占有人請求返還土地之訴，應以
    土地起訴時之交易價額為準，核定其訴訟標的價額。再按原
    告之訴，有民事訴訟法第249條第1項所列各款情形之一，依
    其情形可以補正，審判長應定期間命其補正，逾期未補正，
    應以裁定駁回之；前開規定於簡易訴訟程序準用之，同法第
    249條第1項第6款、第436條第2項亦有明文。
二、經查，本件原告起訴請求被告返還租賃土地等事件，依原告
    在起訴狀中載明請求之依據，可知原告應係以一訴請求被告
    返還坐落於新北市○○區○○路0段00巷0號右邊空地（下稱
    系爭土地），併附帶請求給付所積欠之租金新臺幣（下同）
    27,000元、電費11,730元、垃圾清運費15,000元，共計53,7
    00元等情，有民事起訴狀乙份附卷可稽，故本件訴訟標的價
    額應為系爭土地於起訴即110年4月15日時之交易價額加計原
    告所主張被告所積欠上開款項，然原告未提供系爭土地交易
    價額相關資料，致本院無從核定訴訟標的價額。茲命原告於
    本裁定送達後 7日內提出系爭土地之市場交易價值證明（包
    括但不限於：鑑價報告、實價登錄交易價格、房屋仲介行情
    證明等；另稅捐機關之課稅現值難認係土地之交易價額，不
    得以之作為訴訟標的價額，附此敘明），並提出系爭土地之
    最新第一類登記謄本，以查報系爭土地之訴訟標的價額，並
    加計53,700元後，為本件訴訟標的價額，再依民事訴訟法第
    77條之13所定費率補繳裁判費，逾期不補正，即駁回原告之
    訴。
三、依民事訴訟法第436條第2項、第249條第1項但書規定，裁定
    如主文。
中　　華　　民　　國 　110　　年　　11　　月　　10　　日
                  臺灣新北地方法院板橋簡易庭
                              法  官  吳孟竹
以上正本係照原本作成。
如不服本裁定，應於送達後10日內，向本院提出抗告狀並表明抗
告理由，如於本裁定宣示後送達前提起抗告者，應於裁定送達後
10日內補提抗告理由書（須附繕本）。
中　　華　　民　　國　 110　　年　　11　　月　　10　　日
                              書記官  呂亞馨